# 求助陈版主！关于厂办大集体企业改制及合并报表

提问人：yncjdx01 时间：2019-12-27 08:05:11
某省属国有企业 A 集团，根据省政府及国资委相关文件进行厂办大集体企业改制，B劳动服务公司为此次厂办大集体改制范围内企业。B 劳动服务公司下属 C工贸公司，C工贸公司注册时为有限责任公司，其中 B 劳动服务公司持股 56%，职工持股基金会持股 44%，请教陈版主：
1 、A 集团认为，A 工贸公司为持续经营的有限责任公司，因此不应纳入此次改制范围，仅对母公司 B 劳动服务公司进行改制，是否正确？
2 、B 劳动服务公司改制前，A 集团未将其纳入合并范围。B 劳动服务公司改制后，成为 A 集团的控股子公司，A 集团在进行合并报表时，是否应视同同一控制下企业合并？是否应调整合并期初数，即视同 B 劳动服务公司成立时，即为 A 集团控制范围内企业？

回答人：chenyiwei
1 、可以这样理解。
2 、如果视为同一控制下合并，则与“B劳动服务公司改制前，A 集团未将其纳入合并范围”存在逻辑上的矛盾。因此建议谨慎考虑：或者是前期不合并B 构成了前期差错，或者是现在取得B 的控股权构成非同一控制下合并。